【裁判字號】    97,訴,790
【裁判日期】    970905
【裁判案由】    違反毒品危害防制條例
【裁判全文】
臺灣新竹地方法院刑事判決               97年度訴字第790號
公  訴  人  臺灣新竹地方法院檢察署檢察官
被      告  謝荏安原名謝正明.
上列被告因違反毒品危害防制條例案件，經檢察官提起公訴（97
年度毒偵字第1351號），本院依簡式審判程序判決如下：
    主  文
謝荏安施用第一級毒品，累犯，處有期徒刑捌月。扣案之第一級
毒品海洛因壹包（驗餘後淨重零點零貳伍貳公克）沒收銷燬之。
    事  實
一、謝荏安於民國88年間，因施用毒品案件，經臺灣屏東地方法
    院以88年度毒聲字第1179號裁定送觀察、勒戒後，認有繼續
    施用毒品傾向，再經同法院以88年度毒聲字第1340號裁定令
    入戒治處所施以強制戒治，嗣經同法院以88年度毒聲字第24
    97號裁定停止戒治，復經同法院以89年度毒聲字第354號裁
    定撤銷停止戒治令入戒治處所施以強制戒治，於90年3月17
    日執行完畢，並經臺灣屏東地方法院檢察署檢察官於90年3
    月27日，以90年度戒毒偵字第100號為不起訴處分確定。又
    謝荏安於上開強制戒治處分執行完畢後5年內之92年間，因
    施用毒品案件，經本院以92年度毒聲字第729號裁定令入戒
    治處所施以強制戒治，刑責部分，並經本院以92年度訴字第
    539號刑事判決判處有期徒刑10月確定，於94年1月17日縮刑
    期滿執行完畢。再謝荏安於96年間，因詐欺、竊盜等案件，
    經本院分別以96年度竹簡字第583號刑事簡易判決判處有期
    徒刑4月、96年度易字第337號刑事判決判處有期徒刑7月、4
    月，應執行有期徒刑10月確定，嗣後並經本院以96年度聲減
    字第605號裁定就上開宣告有期徒刑4月部分，各減為有期徒
    刑2月，與不得減刑之宣告有期徒刑7月部分，合併定應執行
    有期徒刑10月確定，於97年2月24日縮刑期滿執行完畢。
二、詎其仍未戒除毒癮，復基於施用第一級毒品海洛因之犯意，
    於97年7月8日晚上7、8時許，在其位於新竹市○○路537巷
    17號5樓住處，以將少許第一級毒品海洛因置於針筒內注射
    手臂血管之方式，施用第一級毒品海洛因1次，嗣於97年7月
    9日下午4時許，在新竹市○○街167巷口為警查獲，並扣得
    第一級毒品海洛因1包（驗餘後淨重0.0252公克），經採集
    其尿液檢驗結果分別呈可待因、嗎啡陽性反應，始得悉上情
    。
三、案經新竹市警察局移送台灣新竹地方法院檢察署檢察官偵查
    起訴。
    理  由
一、本件被告謝荏安所犯施用第一級毒品罪，非死刑、無期徒刑
    、最輕本刑為三年以上有期徒刑之罪，或非高等法院管轄第
    一審之案件，被告於本院準備程序進行中，就被訴事實為有
    罪之陳述，本院合議庭認合於新修正刑事訴訟法第273條之1
    之規定，逕以簡式審判程序行之，均合先敘明。
二、訊據被告謝荏安對於上揭犯罪事實，於警詢、偵查中及本院
    行準備程序、簡式審判程序時均坦承不諱（見偵查卷第5至8
    、27頁，本院卷第18、26頁），並有新竹市警察局搜索扣押
    筆錄、扣押物品目錄表、新竹市警察局辦理煙毒、麻醉藥品
    案尿液送驗受檢人真實姓名代號對照表暨送驗登記簿、臺灣
    尖端先進生技醫藥股份有限公司於97年7月23日出具之檢體
    編號G-033號濫用藥物檢驗報告、行政院衛生署草屯療養院
    97年7月23日草療鑑字第0970006339號鑑定書各1份及扣案物
    照片1幀等附卷可稽（見偵查卷第12至15、24、32、33頁，
    本院卷第15頁），此外，復有第一級毒品海洛因1包（驗餘
    後淨重0.0252公克）扣案可資佐憑，被告自白應與事實相符
    ，本件事證明確，被告施用第一級毒品犯行堪以認定，應予
    依法論科。
三、核被告謝荏安所為，係犯毒品危害防制條例第10條第1項之
    施用第一級毒品罪。其施用前持有第一級毒品海洛因之低度
    行為，為其施用第一級毒品海洛因之高度行為所吸收，不另
    論罪。末查被告前因詐欺、竊盜等案件，經本院分別以96年
    度竹簡字第583號刑事簡易判決判處有期徒刑4月、96年度易
    字第357號刑事判決判處有期徒刑7月、4月，應執行有期徒
    刑10月確定，嗣後並經本院以96年度聲減字第605號裁定就
    上開宣告有期徒刑4月部分，各減為有期徒刑2月，與不得減
    刑之宣告有期徒刑7月，合併定應執行有期徒刑10月確定，
    於97年2月24日縮刑期滿執行完畢等情，有臺灣高等法院被
    告前案紀錄表及臺灣新竹地方法院檢察署刑案資料查註紀錄
    表等在卷可按，其受徒刑之執行完畢後，5年以內故意再犯
    本件有期徒刑以上之罪，為累犯，應依刑法第47條第1項之
    規定加重其刑。爰審酌毒品海洛因戕害吸食者之身心甚鉅，
    被告竟無視法律之禁止而施用，其經觀察勒戒、強制戒治、
    判處刑責確定並執行完畢後仍未戒除毒癮，於97年2月24日
    出監後僅間隔5月，即再次為本件施用第一級毒品海洛因之
    犯行，顯見其自制力薄弱，兼衡其犯後坦承犯行，態度尚可
    ，目前有固定工作等一切情狀，量處如主文所示之刑。
四、扣案之第一級毒品海洛因1包（驗餘後淨重0.0252公克），
    屬毒品危害防制條例第2條第2項第1款所稱之第一級毒品，
    為違禁物，不問是否為被告所有，應依同條例第18條第1項
    前段規定沒收銷燬之。
五、據上論斷，應依刑事訴訟法第273條之1第1項、第299條第1
    項前段，毒品危害防制條例第10條第1項、第18條第1項前段
    ，刑法第11條前段、第47條第1項，判決如主文。
本案經檢察官郭進昌到庭執行職務。
中    華    民    國    97    年    9    月     5     日
                  刑事第五庭        法  官  蔡欣怡
如不服本判決應於收受本判決後10日內向本院提出上訴書狀，上
訴書狀應敘述具體理由。上訴書狀未敘述上訴理由者，應於上訴
期間屆滿後20日內補提理由書狀於本院 (均須按他造當事人之人
數附繕本 )「切勿逕送上級法院」。
以上正本證明與原本無異。
中    華    民    國    97    年    9     月    5     日
                                    書記官  劉怡芳
附錄本案論罪科刑法條全文：
毒品危害防制條例第10條第1項
施用第一級毒品者，處6月以上5年以下有期徒刑。


司法院資訊處製作；財團法人民間司法改革基金會備份。
